【裁判字號】    95,裁,2523
【裁判日期】    951116
【裁判案由】    綜合所得稅
【裁判全文】
最  高  行  政  法  院  裁  定
                                     95年度裁字第02523號
上  訴  人  丙○○
訴訟代理人  甲○○
被 上訴 人  財政部臺北市國稅局
代  表  人  乙○○
上列當事人間因綜合所得稅事件，上訴人對於中華民國94年7月
8日臺北高等行政法院94年度簡字第141號判決，提起上訴，本院
裁定如下：
    主  文
上訴駁回。
上訴審訴訟費用由上訴人負擔。
    理  由
一、按對於適用簡易程序之裁判提起上訴或抗告，須經本院許可
    ，且該許可以訴訟事件所涉及之法律見解具有原則性者為限
    ，行政訴訟法第235條定有明文。所謂法律見解具有原則性
    ，係指該事件所涉及之法律問題意義重大，而有加以闡釋之
    必要情形而言，如對行政命令是否牴觸法律所為之判斷；或
    就同類事件高等行政法院所表示之見解相互牴觸，有由本院
    統一法律上意見或確認其意見之必要情形屬之。
二、緣上訴人民國（下同）91年度綜合所得稅結算申報，漏報營
    利、薪資、利息等所得計新臺幣（下同）543,936元，經被
    上訴人查獲，除補徵所漏稅額外，並按所漏稅額39,584元，
    處以0.2倍罰鍰計7,900元（計至百元止）。上訴人對罰鍰處
    分不服，申請復查，未獲變更，提起訴願亦經決定駁回後，
    遂提起行政訴訟。
三、原審調查證據結果，以：查上訴人91年度綜合所得稅結算申
    報，因漏報營利、薪資、利息等所得計543,936元，而漏繳
    所得稅額39,584元。是被上訴人審認上訴人漏報所得，乃按
    其所漏稅額處0.2倍之罰鍰7,900元，核與所得稅法第110條
    第1項規定，並無不合。又按行為時綜合所得稅網際網路結
    算申報作業要點第3點第3款第1目之規定，稅捐稽徵機關提
    供之各項扣免繳所得資料，僅為納稅義務人辦理綜合所得稅
    結算申報之參考，納稅義務人如有其他所得，仍應依法據實
    申報，非待稽徵機關提供所得資料。上訴人既違反申報前開
    所得之作為義務，縱非故意，亦難謂無過失，而其復未能舉
    證證明自己無過失，即應受處罰，上訴人執稱其依網上下載
    資料申報，稽徵機關未更正並通知其補申報繳稅，應予免罰
    云云，核不足採，因而駁回上訴人之訴。
四、上訴意旨略以：原審法院係於94年7月8日為本案判決，惟於
    同年月11日，原審法院仍要求上訴人補具訴訟代理人之委任
    書及戶口名簿影本，是本案之程序事項尚未齊備，原審法院
    業已為實體判決，其訴訟程序即有違誤。又查原判決書之理
    由，僅係抄錄被上訴人之答辯意見，而對上訴人2次意見書
    所提意見隻字不提，其判決顯有違背行政訴訟法第189條之
    規定。再者，原判決書援引被上訴人之主張，認綜合所得稅
    網際網路結算申報作業要點乃財稅機關之「內規」，尚不對
    人民發生拘束力；然其未辯明「法律」與「內規」分野，率
    爾引為判決理由，自有違誤等語，請求廢棄原判決，撤銷原
    處分及訴願決定。
五、本件上訴人前開所指，經核並無前述涉及法律見解具有原則
    重要性之情事，而須由本院加以闡釋之必要，上訴人提起上
    訴，不合首揭規定，不應許可，其上訴難謂合法，應予駁回
    。
六、依行政訴訟法第249條第1項前段、第104條、民事訴訟法第9
    5條、第78條，裁定如主文。
中    華    民    國    95    年    11    月    16    日
                  第二庭審判長法  官  廖  政  雄
                              法  官  鍾  耀  光
                              法  官  姜  仁  脩
                              法  官  王  德  麟
                              法  官  黃  清  光
以  上  正  本  證  明  與  原  本  無  異
中    華    民    國    95    年    11    月    16    日
                              書記官  王  史  民


司法院資訊處製作；財團法人民間司法改革基金會備份。
